臺灣高雄地方法院刑事判決　　　　　　　　　　　　九十三年度訴字第三一四八號
　　公　訴　人　臺灣高雄地方法院檢察署檢察官
　　被　　　告　丁○○
　　　　　　　　甲○○
　　右二人共同
　　指定辯護人　本院公設辯護人　乙○○
右列被告因違反槍砲彈藥刀械管制條例案件，經檢察官提起公訴（九十三年度偵字第
二○四七三號），本院判決如左：
    主  文
丁○○未經許可，寄藏其他可發射子彈具有殺傷力之手槍，處有期徒刑壹年貳月，併
科罰金新臺幣壹拾萬，罰金如易服勞役，以新臺幣玖佰元即銀元佰元折算壹日，扣
案具有殺傷力之仿ＦＮ廠一九一○型半自動手槍製造之玩具手槍壹枝（含彈匣壹個，
槍枝管制編號0000000000號）、子彈顆，均沒收之；又共同未經許可，
製造其他可發射子彈具有殺傷力之手槍，未遂，處有期徒刑年，併科罰金新臺幣拾
萬元，罰金如易服勞役，以新臺幣玖佰元即銀元佰元折算壹日，扣案改造槍枝半成
品壹枝、砂輪機壹台，均沒收之。應執行有期徒刑肆年，併科罰金新臺幣拾伍萬元，
罰金如易服勞役，以新臺幣玖佰元即銀元佰元折算壹日，扣案改造槍枝半成品壹枝
、砂輪機壹台、仿ＦＮ廠一九一○型半自動手槍製造之玩具手槍壹枝（含彈匣壹個，
槍枝管制編號0000000000號）、子彈顆，均沒收之。
甲○○無罪。
    事  實
一、丁○○明知可發射子彈具有殺傷力之改造手槍及具殺傷力之子彈，均屬槍砲彈藥
    刀械管制條例列管之槍砲，未經許可不得寄藏，竟於民國九十三年十月八日上午
    七時許，在高雄市○○區○○路六六九號樓下，受真實姓名年籍不詳、綽號「寶
    哥」之成年男子委託，代為保管可發射子彈具殺傷力之仿ＦＮ廠一九一○型半自
    動手槍製造之玩具手槍一枝（含彈匣一個，槍枝管制編號0000000000
    號）、及具有殺傷力之子彈四顆（直徑約七點九ｍｍ金屬彈頭組合而成之子彈）
    後，旋即將之藏放在高雄市○○區○○路六六九號三樓丙○○之租屋處（丙○○
    涉案部分，另案由檢察官偵辦）。
二、丁○○明知未經許可，不得製造槍砲彈藥管制條例管制之違禁物，竟未經許可，
    於九十三年十月八日上午七時許，在高雄市○○區○○路六六九號屋樓下，受真
    實姓名年籍不詳、綽號「寶哥」之成年男子委託，並與「寶哥」基於製造其他具
    有殺傷力之改造玩具手槍之犯意聯絡，由丁○○以「寶哥」所有之砂輪機磨玩具
    手槍之槍身，嗣於是日上午八時二十分許，為警持本院法官核發之搜索票至上址
    執行搜索時當場查獲，致該玩具手槍尚未改造、組裝完成，不具有殺傷力，且客
    觀上又無危險，而未遂，並經警扣得前揭改造槍枝半成品一枝、具有殺傷力之仿
    ＦＮ廠一九一○型半自動手槍製造之玩具手槍一枝（含彈匣一個，槍枝管制編號
    0000000000號）、具有殺傷力之子彈四顆（其中一顆因送鑑已試射擊
    發）、砂輪機一台，始查悉上情。
三、案經高雄市政府警察局小港分局報請臺灣高雄地方法院檢察署檢察官偵查起訴。
    理  由
壹、被告丁○○部分：
一、訊據被告丁○○固不否認其有於前揭時、地，受真實姓名年籍不詳、綽號「寶哥
    」之成年男子委託代為保管具有殺傷力之仿ＦＮ廠一九一○型半自動手槍製造之
    玩具手槍一枝（含彈匣一個，槍枝管制編號0000000000號）、及具有
    殺傷力之子彈四顆（直徑約七點九ｍｍ金屬彈頭組合而成之改造子彈四顆），藏
    放於高雄市○○區○○路六六九號屋內等情，惟矢口否認有何改造手槍之犯行，
    並辯稱：被警查獲當時，伊係在磨六角扳手云云。經查：
  (一)證人丙○○、甲○○、被告丁○○警詢筆錄之證據能力？
    按被告之自白，非出於強暴、脅迫、利誘、詐欺、疲勞訊問、違法羈押或其他不
    當方法，且與事實相符者，得為證據，刑事訴訟法第一百五十六條第一項定有明
    文。亦即被告之自白係出於自由意思，且與事實相符，即有證據能力，反之，若
    係非法取供者，因其陳述非出於任意性，其所為之陳述即無證據能力。又按被告
    以外之人（包括證人、鑑定人、告訴人、被害人及共同被告等）非出於任意性之
    陳述，其供述亦無證據能力（最高法院二十年上字第一六四○號判例意旨可資參
    考）。次按被告以外之人，於審判外之言詞或書面陳述，除法律有規定者外，不
    得作為證據，刑事訴訟法第一百五十九條第一項定有明文。再者被告以外之人於
    偵查中向檢察官所為之陳述，除顯有不可信之情況者外，得為證據；又被告以外
    之人於檢察事務官、司法警察官或司法警察調查中所為之陳述，與審判中不符時
    ，其先前之陳述具有較可信之特別情況，且為證明犯罪事實存否所必要者，得為
    證據，刑事訴訟法第一百五十九條之一第二項、一百五十九條之二分別定有明文
    。證人即共同被告丙○○、甲○○於本院審理時雖證稱：伊二人於警詢時曾毒癮
    發作，神智不清，不知在講什麼等語。惟查：查獲被告丁○○、證人即共同被告
    丙○○、證人即共同被告甲○○之員警即證人吳駿傑於本院審理時證稱：伊雖沒
    有製作證人丙○○、甲○○之筆錄，但製作筆錄時，伊有在場，證人丙○○有些
    狀況，員警有去問證人丙○○如何，但證人丙○○不願回答，證人看起來疲倦、
    懶懶的，趴在桌上，但沒有嘔吐情形，聽得懂員警之陳述，而證人甲○○的情況
    也還好，亦沒有嘔吐情形，他們並未反應毒癮發作，被告丁○○亦沒有毒癮發作
    之情形，警方並未刑求、脅迫或威嚇渠等三人等語明確（見本院卷第一五四至一
    五五頁），足認證人即共同被告丙○○、甲○○、被告丁○○於警詢時並無毒癮
    發作，神智不清，進而為非任意性回答之情況存在，況證人丙○○、甲○○、被
    告丁○○於檢察官訊問時亦未反應渠等於警詢時有毒癮發作之情形，足認被告丁○○、證人丙○○、甲○○於警詢時之陳述，係出於其自由意識之陳述，且與審
    判中陳述不同，又為證明犯罪事實所必要，而其於警詢之陳述，有較為可信之情
    況存在（詳如後述），當具有證據能力。
  (二)寄藏槍、彈部分：
  　被告丁○○於前揭時、地受真實姓名年籍不詳、綽號「寶哥」之成年男子寄託藏
    放具殺傷力之仿ＦＮ廠一九一○型半自動手槍製造之玩具手槍一枝（含彈匣一個
    ，槍枝管制編號0000000000號）、及具有殺傷力之子彈四顆（直徑約
    七點九ｍｍ金屬彈頭組合而成之改造子彈四顆）等情，業據被告丁○○於本院審
    理時坦承不諱，核與證人即共同被告甲○○、丙○○於本院審理時證述前揭槍、
    彈是「寶哥」拿來交付給被告丁○○等語相符，並有搜索扣押筆錄、扣押物品目
    錄表、查獲照片三十九幀在卷可稽，復有上開改造手槍一枝（含彈匣一個，槍枝
    管制編號0000000000號）、具有殺傷力之子彈四顆扣案足資佐證。而
    扣案之改造手槍一枝、子彈四顆，經送內政部警政署刑事警察局鑑驗結果：一、
    送鑑改造手槍一枝（槍枝管制編號0000000000號，認係由仿ＦＮ廠一
    九一○型半自動手槍製造之玩具手槍換裝土造金屬槍管而成之改造手槍，機械性
    能良好，可擊發適用子彈，認具殺傷力。二、送鑑改造子彈四顆，認均係由玩具
    金屬彈殼加裝直徑約七點九ｍｍ金屬彈頭組合而成之改造子單，採樣一顆試射，
    可擊發，認具有殺傷力。」等情，有內政部警政署刑事警察局九十三年十月二十
    日刑鑑字第○九三○二○八三九○號槍彈鑑定書在卷可稽，經核被告之自白與事
    實相符，自可採為認定事實之依據。事證明確，被告寄藏槍、彈部分之犯行，應
    堪以認定。
  (三)改造槍枝部分：
  1.被告洪敬福於前揭時、地為警查獲時，正持砂輪機磨槍枝零件而改造槍枝等情，
    業據被告丁○○於偵查中自承：查獲當時伊持砂輪機正開動要磨零件等語；及其
    於檢察官聲請羈押經本院訊問時亦供稱：「寶哥」要其將槍枝滑套後面的ＡＢ膠
    磨掉，其才剛磨，警察就來了，寶哥說事後要給其三千元等語（見偵卷第五十四
    頁、聲羈卷第六頁），且經證人吳駿傑於本院審理時證述：查獲當時員警在三樓
    門外有聽到磨鐵的聲音，員警表明是警察要進入，裏面的人不願開門，員警因持
    有搜索票，就強行進入屋內，被告丁○○說伊是以砂輪機在磨滑套等語明確（見
    本院卷一五五至一五六頁）；又證人即共同被告丙○○於警詢、偵查、檢察官聲
    請羈押經本院訊問時，均證述「寶哥」叫被告丁○○把槍的ＡＢ膠磨掉，被警查
    獲當時，被告丁○○以砂輪機在改造槍枝等語綦詳（見警卷第一頁背面、偵查卷
    第三十、六十九頁），且證人甲○○於警詢、檢察官聲請羈押經本院訊問時亦供
    述查獲當時被告丁○○以砂輪機在磨槍等語（警卷第六頁背面、聲羈卷）明確。
    又扣案之改造手槍半成品一枝經送內政部警政署刑事警察局鑑驗結果：送鑑改造
    手槍半成品一枝，係玩具槍之槍身、滑套、槍管、彈匣、撞針座及土造金屬槍管
    半成品等物，有該局九十三年十月二十日槍彈鑑定書一份在卷可稽。
  2.被告丁○○於本院審理時改辯稱：伊當時係在磨六角扳手云云，而證人甲○○、
    丙○○亦附和其詞，證人甲○○於本院審理時證稱：伊不知道被告丁○○在磨什
    麼，被告丁○○有將槍拿出來，被警查獲時，伊看到被告手持六角扳手等語（見
    本院卷第一二六頁、一三三頁）；證人丙○○證稱：伊有看到被告在磨類似扳手
    的鐵條，但伊不知道被告丁○○在磨什麼等語（見本院卷第一四○、一四二、一
    四三頁）。惟查，證人丙○○於警詢、偵查時均證稱被告丁○○被查獲當時是在
    磨槍枝零件等語；甲○○於警詢時亦證稱被告丁○○在磨槍枝零件（見警卷第六
    頁），且證人丙○○、甲○○於偵查時，均表示其二人於警詢及內勤檢察官訊問
    是所述是實在，檢察官並無刑求恐嚇，且其二人於羈押後並無毒癮發作之情形，
    而其二人於警詢、偵查中之證述，與被告丁○○於偵查中具結證述其被查獲當時
    ，其持砂輪機正開動要磨槍枝零件等語（見偵卷第五四頁）相符，亦與證人即查
    獲被告、證人甲○○、丙○○之員警吳駿傑證述查獲當時，員警在三樓門外有聽
    到磨金屬的聲音，且當時被告丁○○說他在磨滑套，是以砂輪機在磨等語（見本
    院第一五五頁），足認證人丙○○、甲○○於偵查、警詢時證供述被告丁○○被
    查獲當時以砂輪機在磨槍枝等情，較其二人於本院審理時之證述為可信。又證人
    吳駿傑亦證稱六角扳手既無磨過之痕跡，足認被告確有以砂輪機磨槍枝而改造之
    槍枝之犯行，則被告所辯，顯係事後卸責之詞，不足採信。
二、按槍砲彈藥刀械管制條例關於未經許可製造該條例第四條第一項第一款其他可發
    射子彈具有殺傷力之手槍未遂罪，於被告行為後，業於九十四年一月二十六日修
    正公布改列為該條例第八條第四項、第一項，其法定刑並未變更，仍為「五年以
    上有期徒刑，併科新臺幣一千萬元以下罰金」，依刑法第二條第一項規定，應適
    用修正後該條例第八條第四項、第一項規定；又有關於未經許可寄藏該條例第四
    條第一項第一款所定其他可發射子彈具殺傷力之手槍罪，於被告行為後，業於九
    十四年一月二十六日公布修正改列為該條例第八條第四項，修正前原條例第十一
    條則刪除，比較新舊法法定刑，由修正前原條例第十一條第四項之「一年以上七
    年以下有期徒刑，併科新臺幣七百萬元以下罰金」，提高為「三年以上十年以下
    有期徒刑，併科新臺幣七百萬元以下罰金。」，又有關寄藏子彈部分，並未修正
    ，修正前、後之法定本刑均為「五年以下有期徒刑，併科新臺幣三百萬元以下罰
    金」，被告以一持有行為同時持有具殺傷力之改造玩具手槍、子彈，乃一行為觸
    犯數個構成要件不相同之罪，為想像競合關係，依從一重之未經許可持有其他可
    發射子彈具有殺傷力之手槍罪論處，依新、舊法比較結果，以修正前原條例之規
    定較有利於被告，自應適用修正前原條例第十一條第十四項、第十二條第四項之
    規定論處。核被告所為，係犯修正前槍砲彈藥刀械管制條例第十一條第四項之未
    經許可寄藏具有殺傷力之改造玩具手槍罪、第十二條第四項之未經許可寄藏子彈
    罪、修正後槍砲彈藥刀械管制條例第八條第四項、第一項之未經許可製造其他可
    發射子彈具有殺傷力之槍枝未遂罪。又被告就上開違反修正後槍砲彈藥刀械管制
    條例第八條第四項、第一項之未經許可製造其他可發射子彈具有殺傷力改造槍枝
    未遂罪，與真實姓名年籍不詳、綽號「寶哥」之成年男子間有犯意聯絡及行為分
    擔，應論以共同正犯，公訴人漏未斟酌此點，容有誤會。另因被告丁○○於九十
    三年十月八日上午七時許接受委託寄藏改造玩具手槍、子彈時間短暫，旋即於接
    受寄藏當日早上八時二十分許，被警查獲，又依證人丙○○、甲○○之證述及被
    告於本院之供述均稱係「寶哥」交給被告丁○○藏放等情，尚難認被告丁○○與
    證人丙○○、甲○○就前揭寄藏改造玩具手槍、子彈部分，有犯意聯絡及行為分
    擔，附此敘明。被告係以一寄藏行為同時寄藏改造手槍及子彈，為一行為觸犯構
    成要件不相同之罪名，為想像競合，應從一重之未經許可寄藏改造玩具手槍罪論
    處。又被告所犯未經許可寄藏改造玩具手槍及未經許可製造其他可發射子彈具有
    殺傷力改造槍枝未遂二罪間，犯意各別，行為不同，應分論併罰。被告丁○○已
    著手於改造玩具手槍欲使其具有殺傷力之製造行為之實施，而未至具有殺傷力之
    結果，為未遂犯，應依刑法第二十六條前段之規定減輕其刑。爰審酌被告丁○○
    未經許可著手改造玩具手槍，雖僅止於未遂階段，且不能發生可擊發子彈具殺傷
    力之犯罪結果，又無危險，惟已顯露其反社會性之跡象，又無故收受寄藏具有殺
    傷力之改造槍枝、子彈，均對社會治安隱藏之危害甚大，其非法寄藏期間短暫，
    犯後坦承寄藏之犯行，否認製造之犯行等一切情狀，各量處如主文所示之刑，及
    對罰金部分並諭知易服勞役之折算標準，且定應執行刑及諭知罰金易服勞役之折
    算標準。扣案具有傷力之仿ＦＮ廠一九一○型半自動手槍製造之玩具手槍一枝（
    含彈匣一個，槍枝管制編號0000000000號）、試射後剩餘具有殺傷力
    改造子彈三顆，分別係屬槍砲彈藥刀械管制條例第四條第一項第一款所定之手槍
    及第二款所定之子彈，均屬違禁物，均應依刑法第三十八條第一項第一款宣告沒
    收之，而扣案已試射子彈一顆，因已擊發試射而滅失已不存在，爰不另為沒收之
    諭知。又扣案之改造手槍半成品一枝、砂輪機一台為供本案被告犯罪所用，且為
    共犯「寶哥」所有，業據被告丁○○供明在卷，爰依刑法第三十八條第一項第二
    款規定，宣告沒收之。
三、公訴意旨另謂被告丁○○未經許可，非法受不詳姓名年籍、綽號「寶哥」之成年
    男子委託寄藏如附表所示尚未組裝完成之槍枝主要零件，認被告丁○○涉犯槍砲
    彈藥刀械管制條例第十三條第四項之未經許可寄藏其他各式槍砲主要組成零件之
    罪嫌云云。經查，改造手槍半成品一枝，玩具槍之槍身、滑套、槍管、彈匣、撞
    針座及土造金屬槍管半成品等物；子彈底火二十四顆，認係導火孔及底火連桿；
    空彈殼十顆，九顆為玩具金屬彈殼、一顆為土造金屬彈殼半成品，上開送鑑物，
    認定均非屬內政部八十六年十一月二十四日台（八六）警字第八六七○六八三號
    公告之槍砲彈藥主要組成零件，此有內政部九十三年十二月二十二日內授警字第
    ○九三○○七七四三○號函在卷可稽，足認上揭附表所示之物，均非槍砲彈藥主
    要組成零件。此外，復查無其他積極證據足資證明被告丁○○確有未經許可寄藏
    其他各式槍砲主要組成零件之犯行，惟公訴人認被告丁○○此部分之犯行與前揭
    論罪科刑之未經許可寄藏具有殺傷力之改造玩具手槍及子彈之犯行，具有裁判上
    一罪之想像競合犯關係，本院就此部分，爰不另為無罪之諭知，附此敘明。
貳、被告甲○○部分：
一、公訴意旨略以：被告甲○○與丁○○、丙○○，均明知未經中央主管機關許可，
    不得寄藏槍砲彈藥刀械管制條例管制之違禁物，竟未經許可，基於共同寄藏具有
    殺傷力之改造玩具手槍、子彈、槍枝主要零件之犯意聯絡，於九十三年十月八日
    上午七時許，在高雄市○○區○○路六六九號三樓租屋處，受不詳姓名年籍、綽
    號「寶哥」之成年男子委託，代為保管可發射子彈具殺傷力之仿ＦＮ廠一九一○
    型半自動手槍製造之玩具手槍一枝（含彈匣一個，槍枝管制編號0000000
    000號）、具有殺傷力之改造子彈四顆（直徑約七點九ｍｍ金屬彈頭組合而成
    之改造子彈四顆）、及附表所示之槍枝主要零件，將之藏放在高雄市○○區○○
    路六六九號三樓丙○○之租屋處並將之藏放於前揭租屋處，認被告甲○○涉犯違
    反修正前槍砲彈藥刀械管制條例第十一條第四項未經許可寄藏可發射子彈具有殺
    傷力之改造玩具手槍、第十二條第四項未經可寄藏具有殺傷力之子彈、第十三條
    第四項未經許可寄藏其他各式槍砲之主要組成零件等罪嫌云云。
二、按「犯罪事實應依證據認定之，無證據不得認定犯罪事實」、「不能證明被告犯
    罪者，應諭知無罪之判決」，刑事訴訟法第一百五十四條第二項、第三百零一條
    第一項分別定有明文。又事實之認定，應憑證據，如未能發現相當證據，或證據
    不足以證明，自不能以推測或擬制之方法，為裁判基礎（最高法院四十年台上字
    第八六號判例參照）；且認定犯罪事實所憑之證據，雖不以直接證據為限，間接
    證據亦包括在內，然而無論直接證據或間接證據，其為訴訟上之證明，須於通常
    一般之人均不致有所懷疑，而得確信其為真實之程度者，始得據為有罪之認定，
    倘其證明尚未達到此一程度，而有合理之懷疑存在而無從使事實審法院得有罪之
    確信時，即應由法院為諭知被告無罪之判決（最高法院七十六年台上字第四九八
    六號判例參照）。
三、本件公訴人認被告甲○○涉犯有前開違反槍砲彈藥刀械管制條例之犯行，無非係
    以被告甲○○被查獲之現場即前揭租屋處，以及共同被告丙○○、丁○○、被告
    甲○○於警詢之供述為論據。訊據被告甲○○矢口否認有何寄藏具有殺傷力之改
    造手槍、子彈、槍砲主要零組件之犯行，並辯稱：伊當時在看電視，槍、彈及附
    表所示之物品，係「寶哥」拿來前揭租屋處給丁○○的，不是要拿給伊的等語。
四、經查：
　(一)被告甲○○於偵查、警詢、本院調查審理時，均否認其有寄藏本件扣案槍彈、零
  　件等情。而證人即共同被告丙○○於警詢時供稱：扣案之改造手槍、工具是丁○○的朋友拿來叫丁○○把改造手槍槍身磨平等語（見警卷第二頁背面）；嗣證人
    即共同報告丙○○於偵查中改證稱：扣案物是被告甲○○的朋友「寶哥」拿來的
    ，是查獲當天早上七點多丁○○下樓拿上來的，伊不知道寶哥為何拿扣案物品至
    該處，伊只知道「寶哥」要丁○○磨槍，伊三人只有丁○○當天在磨ＡＢ膠，伊
    三人實際上並未一起去購買改造工具等語（見偵查卷三十至三十一頁）；於檢察
    聲請羈押經本院訊問時供稱查獲槍械是丁○○拿來的等語（見聲羈卷第七頁），
    另證人即共同被告丁○○於警詢時供稱：改造的工具是伊三人於九十三年九月二
    十八日中秋節晚上共同去鳳山、大寮等地購買，改造手槍一支、改造手槍半成品
    一支、彈匣二個、子彈用火藥一罐、是「寶哥」拿來的，因丙○○在洗澡沒有空
    至樓下拿，所以丙○○叫伊至樓下將槍械拿至三樓，「寶哥」拿給伊，伊在拿錢
    與他們平分，並說這個錢是要給伊三人之工錢，被告甲○○是負責子彈的裝填火
    藥及彈頭的固定等語（見警卷第四頁背面）；又於檢察官聲請羈押經本院訊問時
    亦供稱：被查獲之兩枝槍（成品及半成品）、子彈、工具等是伊朋友「寶哥」的
    ，「寶哥」拿過來時說有事情外出，並要伊將槍枝滑套後面的ＡＢ膠磨掉，伊剛
    才在磨，警察就來了等語（見聲羈卷第六頁），嗣證人即共同被告丁○○於偵查
    中改證稱：查獲的扣案物是丙○○的朋友「寶哥」拿來一大包東西來租屋處給丙○○的，九十三年十月七日晚上十時許，「寶哥」先打電話和丙○○聯絡後，凌
    凌晨二時多，因丙○○要洗澡，所以他交待伊如果「寶哥來伊就下樓拿，應該是
    早上六、七時左右，「寶哥」才來，「寶哥」要伊跟丙○○說把裏面一枝槍枝Ａ
    Ｂ膠磨掉，「寶哥」並說工具都在袋子，又拿了三千元給伊要伊交給丙○○，後
    來丙○○叫伊磨，伊就去磨等語（見偵卷第五十四頁）；證人即共同被告丙○○
    於本院審理時證稱：槍彈、工具是丁○○拿上樓的，伊後來才知道是槍彈等語；
    共同被告丁○○於本院審理時供稱：伊未告知被告甲○○伊拿上樓之物為何物，
    該槍彈是「寶哥」說警察在注意他，所以要先把槍枝放在伊這裏，過一會兒他就
    會來拿等語（見本院卷第一六八頁、第一六九頁）。綜上，證人即共同被告丙○○就被告甲○○是否有收受「寶哥」之委託寄藏槍彈部分說詞已前後不一致，亦
    與證人即共同被告丁○○之證供述不同，且證人丁○○、丙○○並未提及槍、彈
    是「寶哥」要委託甲○○保管藏，則尚難依證人即共同被告丁○○、丙○○於警
    詢、及前揭有瑕疵之供述、及被查獲當時被告甲○○在現場等情，即遽認被告甲○○就寄藏槍、彈部分有共同犯意聯絡及行為分擔。
　(二)又如附表所示之物，經本院送內政部鑑定結果，認改造手槍半成品一枝，玩具槍
    之槍身、滑套、槍管、彈匣、撞針座及土造金屬槍管半成品等物；子彈底火二十
    四顆，認係導火孔及底火連桿；空彈殼十顆，九顆為玩具金屬彈殼、一顆為土造
    金屬彈殼半成品，上開送鑑物，認定均非屬內政部八十六年十一月二十四日台（
  　八六）警字第八六七○六八三號公告之槍砲彈藥主要組成零件，此有內政部九十
    三年十二月二十二日內授警字第○九三○○七七四三○號函在卷可稽，足認上揭
    附表所示之物，均非槍砲彈藥主要組成零件。
  (三)綜上所述，公訴人所提出之證據不足以證明被告甲○○確有前揭違反槍砲彈藥刀
    械管制條例之犯行，此外本院復查無其他積極積證據足資證明被告甲○○確有公
    訴人所指摘之犯行，揆諸前揭規定與說明，既無積極證據足認被告甲○○有前揭
    違反槍砲彈藥刀械管制條例之犯行，不能證明被告甲○○犯罪，依法應諭知無罪
    之判決。
據上論斷，應依刑事訴訟法第二百九十九條第一項前段、第三百零一條第一項，修正
後槍砲彈藥刀械管制條例第八條第四項、第一項，修正前槍砲彈藥刀械管制條例第十
一條第四項、第十二條第四項，刑法第二條、第二十八條、第五十五條、第二十六條
前段、第五十一條第五款、第七款、第十款、第三十八條第一項第一款、第二款、第
四十二條第二項，罰金罰鍰提高標準條例第二條，現行法規所定貨幣單位折算新臺幣
條例第二條，判決如主文。
本案經檢察官吳協展到庭執行職務。
中　　　華　　　民　　　國　　九十四　　年　　　三　　　月　　九　　　　日
                                  臺灣高雄地方法院刑事第十三庭
                                      審判長法　官  何秀燕
                                      　　　法　官  楊智守
                                      　　　法　官　陳月雯
右正本證明與原本無異。
如不服本判決，應於判決送達後十日內，向本院提出上訴狀。
                                        　　書記官  林佳蓉
中　　　華　　　民　　　國　　九十四　　年　　　三　　　月　　十一　　　日
附表
　 ┌──┬────────────────┐
　 │編號│被告所持有之槍彈　　　　　　　　│
　 ├──┼────────────────┤
　 │ 一 │改造手槍半成品一枝　　　　　　　│
　 │　　│　　　　　　　　　　　　　　　　│
　 │　　│　　　　　　　　　　　　　　　　│
　 ├──┼────────────────┤
　 │ 二 │子彈底火二十四顆　　　　　　　　│
　 │　　│　　　　　　　　　　　　　　　　│
　 ├──┼────────────────┤
　 │ 三 │空彈殼十顆　　　　　　　　　　　│
　 │　　│　　　　　　　　　　　　　　　　│
　 │　　│　　　　　　　　　　　　　　　　│
　 │　　│　　　　　　　　　　　　　　　　│
　 │　　│　　　　　　　　　　　　　　　　│
　 ├──┼────────────────┤
　 │ 四 │手槍彈匣二個　　　　　　　　　　│
　 ├──┼────────────────┤
　 │ 五 │火藥一罐　　　　　　　　　　　　│
　 └──┴────────────────┘
